# 报告期内转让子公司股权

提问人：wumin88838 时间：2011-06-23 17:15:07
陈版，麻烦解答 B公司为A持股100%子公司，A对B的长期股权投资金额为2,104,277.11元，现A公司将B公司100%股权转让第三方以零对价转让，转让时点为 2011 年 5 月 31 日，转让B净资产数值为1,606,506.49元,其中实收资本为3,000,000.00元，未分配利润为-1,393,493.51元(期初未分配利润为-1,186,601.21，1-5月未分配利润为-206,892.30)。其中B公司的资产为货币资金和其他应收款，其他应收款为应收A公司2,468,926.93元，按照常规理解，A转让B公司100%股权，根据企业会计准则解释第四号规定，合并报表层面为投资损失0-1,606,506.49=-1,606,506.49。A公司单体报表层面 2011 年 5 月 31 日的确认的分录为：借：投资损失2,104,277.11贷：长期股权投资 2,104,277.11， A公司在 2011 年 5 月 31 日的合并抵消分录如何处理。 假如A转让B公司100%股权前，B公司放弃应收A公司的债权，B作为债权损失，B公司净资产为-862,420.44元，A公司以零对价转让股权，那么A公司在 2011 年 5 月 31 日的合并抵消分录如何处理，谢谢

回答人：chenyiwei
不要一上来就讨论合并抵销分录如何做的问题。请先考虑一下该交易对合并报表层面显示的合并集团整体对外财务状况和经营成果有何影响，通过母公司和各子公司报表简单加总之后的报表汇总结果如何，将两者相比较，即可倒挤出抵销分录应当如何编制。